Inventaris van het archief van het Nederlandse Gezantschap in Zwitserland, (1912) 1914-1954 (1955)
Nationaal Archief, Den Haag
- Gewoon archief van het Gezantschap 1914-1945(1947), 1
  - Stukken betreffende bijzondere onderwerpen, 1.2
    - 4A Bescherming Nederlandse eigendommen, 1.2.6
      - Stukken betreffende de bescherming van Nederlandse eigendommen., 1940-1945; 253-262; 10 omslagen
        - Blokkering Zwitserse en Nederlandse fondsen in VS 1940-1945, 254
        - Publikatie KB A1 in Zwitserland 1940-1944, 255
        - Polak's Frutal Works 1941-1942, 256
        - Nederlandse scheepvaart 1940-1942, 257
        - Rechtsverkeer in oorlogstijd 1940-1942, 258
        - Wet zetelverplaatsing naamloze vennootschappen 1945, 259
        - Notitie inzake wet van 26/4/1940 en KB 24/5/1940 en 7/6/1940, 260
        - Proces Banque Commercial en proces AEG - Philips 1943, 261
        - Zetelverplaatsing naamloze vennootschappen 1940-1945, 262
    - 4A Textielindustrie, 1.2.7
      - Stukken betreffende de bedrijfshervatting van de Nederlandse textiel en nijverheid., 1953-1945; 263; 1 pak
      - Rapporten van de commissie van advies inzake het herstel van de Nederlandse textiel- en kledingindustrie., 1943-1945; 264-265; 2 banden
        - Rapporten, 264
        - Bijlagen, 265
    - 4A Aankopen Nederlandse staat, 1.2.8
      - Stukken betreffende Nederlandse aankopen in Zwitserland voor het herstel van het economische leven in Nederland na de oorlog., 1943-1945; 266-270; 5 omslagen
        - Algemeen 1943-1945, 266
        - Boeken 1944, 267
        - Aluminium industrie A.G. 1944-1945, 268
        - Nobos & Co. Thun 1945, 269
        - Vertegenwoordigers in Zwitserland van Nederlandse kolenmijnen 1944-1945, 270
    - 4A Zwitserse bewindslieden, 1.2.9
      - Stukken betreffende Zwitserse bewindslieden die zitting hebben in de Bondsraad., 1916-1929; 271; 1 omslag
      - Stukken betreffende de ceremoniële aangelegenheden tussen het Corps Diplomatique en de Zwitserse regering., 1921-1929; 272; 1 omslag
      - Stukken betreffende de benoeming van de Zwitserse gezant in Nederland., 1921-1929; 273; 1 omslag
    - 5 Koninklijk Huis, 1.2.10
      - Stukken betreffende het verblijf van de Koninklijke familie in Zwitserland., 1921-1929; 274-275; 2 omslagen
        - 1921-1929, 274
        - 1933-1939, 275
      - Stukken betreffende de viering van het 25-jarig regeringsjubileum van koningin Wilhelmina., 1923; 276; 1 omslag
      - Stukken betreffende de viering van het 25-jarig huwelijk van koningin Wilhelmina., 1936; 277; 1 omslag
      - Stukken betreffende het bezoek van koningin Wilhelmina aan de Zwitserse Bondsraad., 1929; 278; 1 omslag
      - Stukken betreffende artikelen in de Zwitserse pers over prinses Juliana., 1937-1938; 279; 1 omslag
      - Stukken betreffende de viering van het 40-jarig regeringsjubileum van koningin Wilhelmina., 1938; 280; 1 omslag
      - Stukken betreffende het overbrengen van gelukwensen aan de koninklijke familie inzake de geboorte van de prinsessen., 1938-1943; 281; 1 omslag
    - 6A.B Congressen / Tentoonstellingen, 1.2.11
      - Stukken betreffende internationale congressen., 1927-1939; 282-283; 2 omslagen
        - Zionistencongres 1927-1939, 282
        - Internationaal Bureau voor de Vrede 1930-1939, 283
      - Stukken betreffende tentoonstellingen in Nederland en Zwitserland., 1919-1929; 284-290; 7 omslagen
        - Havens 1919-1920, 284
        - Nederlandse dag in Bern 1922-1924, 285
        - Binnenscheepvaart 1924-1926, 286
        - Economisch-historisch 1929, 287
        - Landbouw 1925, 288
        - Koloniaal 1924-1925, 289
        - Handel en industrie 1924, 290
    - 6C Conventies / Conferenties, 1.2.12
      - Stukken betreffende conventies en conferenties., 1916-1939; 291-296; 2 pakken en 4 omslagen
        - IIe vredesconferentie Den Haag 1916-1920, 291
        - Opiumconventie 1919-1920, 292
        - Vreedzame beslechting internationale geschillen 1920, 293
        - Conferentie te Lausanne 1922-1923, 294; pak
        - Rode Kruisconferentie Genève 1921-1929, 295; pak
        - Opzegging door Frankrijk verdrag rechtstoestand vijandelijke handelsvaartuigen 1939, 296
      - Stukken betreffende de oproep van het Comité International de Croix Rouge aan de Poolse regering inzake bescherming van de burgerbevolking tegen luchtaanvallen., 1940; 297; 1 omslag
      - Stukken betreffende het Internationale Rode Kruis., 1941-1946; 298-302; 5 omslagen
        - Financiën en bestuurswijziging 1943-1945, 298
        - Gelden voor vluchtelingen 1944, 299
        - Hulpacties 1943-1945, 300
        - Goederen voor Nederland 1941-1946, 301
        - Evacuatie van joden uit Nederland naar overzeese gebiedsdelen 1943-1945, 302
      - Stukken betreffende het Internationale Rode Kruis Comité inzake de behandeling van krijgsgevangenen en gewonden bij legers., 1944; 303; 1 omslag
    - 6D.E Nederlandse verenigingen, 1.2.13
      - Stukken betreffende Nederlandse verenigingen in Zwitserland, 1930-1937; 304; 1 omslag
    - 7A.C Arbitrage / Conciliatie, 1.2.14
      - Stukken betreffende arbitrage- en conciliatieverdragen tussen Nederland en andere landen., 1925-1927; 305-317; 13 omslagen
        - Duitsland 1926-1928, 305
        - Finland 1928, 306
        - Frankrijk 1927, 307
        - Hongarije 1934-1935, 308
        - Japan 1935-1936, 309
        - Luxemburg 1931-1933, 310
        - Polen 1930, 311
        - Turkije 1932-1937, 312
        - Tslechoslowakije 1931-1937, 313
        - Verenigde Staten 1925, 314
        - Zuid-Slavië 1931-1935, 315
        - Zweden 1927, 316
        - Zwitserland 1925-1935, 317
      - Stukken betreffende de Zwitserse politiek inzake internationale arbitrageverdragen., 1919-1924; 318; 1 omslag
    - 8A-G Internationaal privaatrecht, 1.2.15
      - Stukken betreffende het sluiten van huwelijken tussen Duitsers en Nederlanders., 1935-1936; 319; 1 omslag
      - Stukken betreffende burgerlijke rechtsvordering., 1927-1933; 320; 1 omslag
    - 11 Zwitserse wetgeving, 1.2.16
      - Stukken betreffende het Zwitsers administratief recht., 1914; 321; 1 omslag
    - 12B.E Sociale wetgeving, 1.2.17
      - Stukken betreffende de werkloosheidsverzekering en werkverschaffing in Zwitserland., 1933-1938; 322; 1 omslag
      - Stukken betreffende de bestrijding van tuberculose in Nederland, 1943-1944; 323; 1 omslag
      - Stukken betreffende de situatie op de Zwitserse arbeidsmarkt, 1928-1929; 324; 1 omslag
      - Stukken betreffende het Zwitserse plan van de arbeid., 1937-1939; 325; 1 omslag
    - 13A.B Staatsfinanciën / staatsbegroting, 1.2.18
      - Stukken betreffende het wetsontwerp inzake het heffen van Nederlandse belastingen op inkomens van Nederlanders in het buitenland., 1927-1928; 326; 1 omslag
      - Stukken betreffende de uitgifte van leningen in Zwitserland, 1927-1929; 327; 1 omslag
      - Stukken betreffende de staatsfinanciën van Nederland en Zwitserland., 1934-1939; 328-334; 7 omslagen
        - Bankwetgeving 1930-1939, 328
        - Leningsplan voor Nederlanders in Zwitserland 1943-1944, 329
        - Registratie Nederlandse staatsleningen 1943-1944, 330
        - Aandelen Nederlandse firma's 1944, 331
        - Registratie Nederlandse obligaties 1943, 332
        - Registratie overige obligaties 1943, 333
        - Aandelen Royal Dutch 1944-1945, 334
      - Stukken betreffende de Zwitserse staatsbegroting., 1925-1939; 335; 1 omslag
    - 14C Onderwijs, 1.2.19
      - Stukken betreffende scholen in Zwitserland., 1927-1944; 336-337; 2 omslagen
        - Tropenschool "Bazel" 1941-1944, 336
        - Sanatorium Universitaire International 1927-1928, 337
      - Stukken betreffende het Prinses Beatrix Lyceum te Films/Glion, 1938-1949; 338-349; 1 pak en 12 omslagen
        - Oprichting 1938-1942, 338
        - Schoolgelden 1940-1947, 339
        - Balans 1941-1942, 340
        - Eindexamen 1942-1945, 341
        - Financiën 1942, 342
        - Correspondentie 1941-1949, 343; pak
        - Joodse vluchtelingen 1942-1943, 344
        - Onderwijzersexamen 1943-1944, 345
        - Consultatiebureau-arts 1941-1944, 346
        - Benoeming hoofd kinderinternaat 1946, 347
        - Uitgaande stukken van de gezant 1940-1946, 348
        - Getuigschriften en diploma's 1949, 349
    - 15D.E Nalatenschappen / rechtsvragen, 1.2.20
      - Stukken betreffende nalatenschappen., 1942-1946; 350-354; 5 omslagen
        - S. van der Aa 1944-1946, 350
        - G.W. van der Boor 1942-1944, 351
        - A. Frenk 1943, 352
        - E. Vreede 1943, 353
        - F.W. Telders 1943, 354
      - Stukken betreffende de rechtspositie van Nederlanders in Zwitserland., 1932-1936; 355; 1 omslag
      - Stukken betreffende de organisatie van de wetenschappelijke politie in Zwitserland., 1937; 356; 1 omslag
    - 16A.B Militia / vluchtelingen, 1.2.21
      - Stukken betreffende Nederlandse militaire aangelegenheden, 1930-1945; 357-367; 11 omslagen
        - Vrijwillige dienstneming 1939, 357
        - Mobilisatie 1939, 358
        - Kostwinnersvergoeding J.P. Kloos 1942, 359
        - Vrouwelijke militaire verpleegdienst 1942, 360
        - Dienstweigeraars en deserteurs 1941, 361
        - Samenstelling Nederlands leger 1939-1940, 362
        - Dienstplicht herhalingsoefeningen 1930-1940, 363
        - Dienstplicht Nederlanders en niet-Nederlanders 1944-1945, 364
        - Aanmelding opleiding tot marine-officier P. Osieck 1944, 365
        - Nederlandse vrijwilligers naar Parijs 1944-1945, 366
        - Keuring Nederlandse vrijwilligers 1944, 367
      - Indices op naam van de vluchtelingen die in Zwitserland verbleven., 1940-1945; 368-370; 3 pakken
        - A - Z, 368
        - A - Q vertrokken, 369
        - R - Z vertrokken, 370
      - Stukken betreffende Nederlandse vluchtelingen., 1939-1947; 371-459; 89 omslagen
        - Liquidatie Nederlandse banken in Nederlands-Indië 1942, 371
        - J. Quain, hulp aan vluchtelingen 1942, 372
        - H. le Grand 1942, 373
        - A.W. Gattiker, R. Rijkens, M.J. Rosenberg Polak 1942, 374
        - Vertrek Nederlanders uit Shangai 1941-1942, 375
        - J. Oppenheim 1942, 376
        - L.G. Kellermann Deibel 1942, 377
        - J.J. Polak, dienstplicht 1942, 378
        - A.L. Ziegler, E. Hug (KM) 1941, 379
        - J.A. Schiff, J.A. van Wijngaarden 1941-1942, 380
        - Verlof dienstplichtigen 1939-1940, 381
        - Behandeling Nederlanders in onbezet Frankrijk 1942, 382
        - Garantieverklaringen voor Portugees visum 1943-1944, 383
        - Vluchtelingen werkzaam bij gezantschap 1943, 384
        - Revue Jan Tuelings; plaatsing Brussel 1943-1945, 385
        - J. Frank 1943, 386
        - Ervaringen van vluchtelingen 1943, 387
        - H.E. Rietberg, G.F. Groen van Scherpenzeel 1942-1943, 388
        - Behandeling Nederlanders in onbezet Frankrijk 1942-1943, 389
        - Nederlandse vluchtelingen in Zwitserland 1942-1943, 390
        - H. van Laarhoven / R.A. Alblas 1944-1945, 391
        - Vereniging van oud-Cossonayers 1944, 392
        - Office Central Suisse d'Aide aux Refugies 1944, 393
        - Joodse coördinatiecommissie 1944, 394
        - Belastingbetaling Nederlandse vluchtelingen 1943-1945, 395
        - Ch. Holzer 1944, 396
        - Cultureel werk in hotelkampen 1944, 397
        - Nationaliteitsonderzoek van uitgewekenen 1942-1945, 398
        - Nederlanders uit Theresienstadt 1944, 399
        - Oprichting stichting "Fonds Katz" 1944, 400
        - Joodse Nederlanders 1945, 401
        - Bevrijde gedeporteerden 1945, 402
        - Overleden joden uit Buchenwald en Westerbork 1942-1944, 403
        - Uitwisseling van joden 1942-1945, 404
        - H.M. Gans 1943-1945, 405
        - E. Schrijver / N/. Zaalberg 1941-1945, 406
        - Vermiste vrijwilligers 1943-1946, 407
        - S.A. Gerzon 1945, 408
        - M. Grunblatt; teruggave diamant 1945-1946, 409
        - E. Wienecke 1944-1946, 410
        - A.J.H. Wijnen; Kruis van Verdienste 1945, 411
        - E.L. Kruskal-Gradewitz 1945, 412
        - Repatriëring Nederlanders uit Zwitserland 1945, 413
        - Klacht Beesemer contra Bak 1942-1946, 414
        - G. Edenburg 1941-1945, 415
        - M. van Leeven 1945, 416
        - Samenvoeging afdelingen Vluchtelingen en Repatriëring 1945, 417
        - M.B.B. Nieuwkerk 1945, 418
        - B. Terwindt 1945, 419
        - J. de Jong 1943-1945, 420
        - Loskoping joden uit Nederland 1942-1945, 421
        - Transito voor Nederlanders uit Duitsland 1945, 422
        - Rechtspositie vluchtelingen Zwitserland 1942-1944, 423
        - Fonds Katz steunfonds 1943-1945, 424
        - Bankrekening vluchtelingen 1943-1945, 425
        - Belastingplicht vluchtelingen 1942-1944, 426
        - Belening diamanten van vluchtelingen 1942-1943, 427
        - Cultureel werk voor vluchtelingen 1944-1945, 428
        - Vluchtelingenlijsten 1943-1945, 429
        - Gevangenen uit Theresienstadt 1945, 430
        - Oogheelkundig onderzoek gevangenen Theresienstadt 1945, 431
        - Bevrijdingsfeest in een hotelkamp 1945, 432
        - Schuldbekentenissen 1944, 433
        - A. Nieweg 1943-1945, 434
        - P.S. Ruiter 1944, 435
        - P.S. Heerema 1944, 436
        - W. Plantenga 1944, 437
        - G. Minten 1944, 438
        - W. Moerbeek 1943, 439
        - S. van Emst 1944, 440
        - W. Casper 1944, 441
        - J. Escot 1944, 442
        - J. Boon 1945, 443
        - W.A.F. Schoenmakers 1944, 444
        - E. Flech 1945, 445
        - D. Belinfante 1945, 446
        - H. Maandag 1945, 447
        - Familie Konijn 1945, 448
        - Instructies behandeling vluchtelingen 1943, 449
        - Vluchtelingendossiers 1942-1943, 450
        - Correspondentie met afd. Vluchtelingen 1943-1944, 451
        - Refoulering Nederlandse vluchtelingen 1942-1945, 452
        - Internering Nederlanders in Zwitserland 1942-1947, 453
        - Toelatingsbeleid in Zwitserland 1942-1947, 454
        - Repatriëring Nederlanders uit Zwitserland 1945, 455
        - Repatriëring niet-Nederlanders uit Zwitserland 1945-1946, 456
        - Refoulering F. Demierre 1942-1946, 457
        - H. Bolle 1945-1947, 458
        - A. Berlijn 1945-1947, 459
    - 16C Zwitserse militia, 1.2.22
      - Stukken betreffende Zwitserse militaire aangelegenheden., 1937-1944; 460-469; 10 omslagen
        - Belasting en vervanging dienstplicht 1939, 460
        - Militaire paraatheid 1936-1938, 461
        - Generaal H. Guisan 1939, 462
        - Oefening Zwitserse bergtroepen 1940, 463
        - Zwitserse oorlogseconomie 1937-1940, 464
        - Controle-organen Zwitserse leger 1940, 465
        - Verbod Zwitserse uniformen 1940, 466
        - Bezuinigingen Zwitsers leger 1938-1940, 467
        - S.A. en N.S.K.K. vreemde militaire dienst 1940, 468
        - Distributie benzineprodukten 1939-1944, 469
    - 16F Diversen militia, 1.2.23
      - Stukken betreffende diverse militaire aangelegenheden., 1938-1944; 470-472; 3 omslagen
        - Luchtbescherming 1931-1944, 470
        - Handel in oorlogsmateriaal 1938-1940, 471
        - Nederlanders in vreemde krijgsdienst 1940, 472
    - 17A.B Nederlanderschap / nationaliteiten, 1.2.24
      - Stukken betreffende behoud van Nederlanderschap en bewijs van Nederlanderschap., 1916-1945; 473-479; 7 omslagen
        - 1916-1920, 473
        - 1919, 474
        - 1930-1938, 475
        - Sik Liang Njoo 1936-1939, 476
        - N. Hepkema / G. Duvanel 1938-1939, 477
        - E. Johanna Yssel de Schepper / P. Bogdanovitch 1930-1940, 478
        - M. Giovanna Orbaan 1944-1945, 479
      - Notitie inzake het verlies van de Poolse nationaliteit., 1944; 480; 1 stuk
    - 17C Naturalisaties, 1.2.25
      - Rapportage van de gezantschappssecretaris jhr. W.F. van Lennep inzake voorstellen tot wijziging van de Zwitserse grondwet met betrekking tot naturalisaties, verblijf en vestiging van buitenlanders in Zwitserland., 1925; 481; 1 omslag
      - Stukken betreffende naturalisaties van Nederlanders en niet-Nederlanders., 1916-1946; 482-490; 9 omslagen
        - 1916-1920, 482
        - 1930-1938, 483
        - Dubbele nationaliteit 1939, 484
        - E.J. Ramseyer 1939, 485
        - Wed. zur Nieden 1937-1939, 486
        - K. Bleiker 1939-1940, 487
        - A. Schild 1940, 488
        - J. Prijs 1933-1946, 489
        - Naturalisatie tot Zwitser 1944, 490
    - 18B.C Huwelijken / echtscheidingen, 1.2.26
      - Stukken betreffende kopieën van door de gezant afgegeven bewijzen van huwelijksbevoegdheid die niet zijn ingeschreven in een register van de burgerlijke stand., 1939-1945; 491; 1 omslag
        Zie voor toegang de inventarisnummers 43-49.
      - Stukken betreffende de opzending van registers van de burgerlijke stand door consulaire ambtenaren., 1940-1941; 492; 1 omslag
      - Stukken betreffende door de gezant af te geven bewijzen van huwelijkse bevoegdheid., 1944-1945; 493; 1 omslag
      - Stukken betreffende kopieën van door de gezant afgegeven bewijzen van huwelijksbevoegdheid aan Nederlandse uitgewekenen in Zwitserland die niet in een register zijn ingeschreven., 1942-1944; 494; 1 pak
      - Stukken betreffende echtscheidingen tussen Nederlanders in Zwitserland., 1942-1945; 495; 1 omslag
    - 19A.B Paspoortinstructies / paspoortafgifte, 1.2.27
      - Stukken betreffende de uitwisseling van gegevens inzake vervalste en valse paspoorten., 1938-1943; 496; 1 omslag
      - Stukken betreffende het ongeldig maken van Nederlandse paspoorten voor bezet Nederland of andere gebieden., 1941-1945; 497; 1 omslag
      - Stukken betreffende het aanvragen van een Nederlands vreemdelingenpaspoort., 1943-1945; 498-499; 2 omslagen
        - M. Rosen 1943, 498
        - H. Weinfeld 1943-1945, 499
    - 19C.D Visuminstructies / visumafgifte, 1.2.28
      - Stukken betreffende instructies inzake het verstrekken van visa voor Nederland en de Nederlandse overzeese gebiedsdelen., 1929-1942; 500; 1 omslag
      - Stukken betreffende toelating en vestiging van vreemdelingen in Zwitserland., 1930-1940; 501; 1 omslag
      - Stukken betreffende incidentele gevallen van visa-aanvragen en visumverlening., 1942-1945; 502-503; 2 omslagen
        - F.J. Gammon 1943-1945, 502
        - H.S.W. van Doorninck 1942-1944, 503
    - 20A.C Legalisaties / voogdijschap, 1.2.29
      - Stukken betreffende een certificaat van oorsprong voor een partij diamanten van M.P. Roos., 1945; 504; 1 omslag
      - Stukken betreffende het voogdijschap over de kinderen Henequin., 1943-1944; 505; 1 omslag
        Openbaarheid beperkt tot 01-01-2020
    - 21B Verlening van onderstanden, 1.2.30
      - Stukken betreffende onderstand en huwelijksbevoegdheid van Gertrud Hülsen., 1940-1941; 506; 1 omslag
    - 22A Toelating Nederlanders, 1.2.31
      - Stukken betreffende toelating en tewerkstelling van Nederlanders in Zwitserland., 1935-1946; 507; 1 omslag
    - 24 Persoonlijke belangenbehartiging, 1.2.32
      - Stukken betreffende de begrafenis van generaal J.B. van Heutz., 1924-1927; 508; 1 omslag
      - Stukken betreffende persoonlijke aangelegenheden., 1935-1945; 509-525; 17 omslagen
        - Mw. Blom inzake gestolen effecten 1935-1939, 509
        - Repatriëring van Nederlanders naar Indië 1940, 510
        - Plaatsing J. Stoutjesdijk in Nederlands-Indië 1940-1942, 511
        - Arrestatie jhr. N.G. Teding van Berkhout 1940-1941, 512
        - Benoeming C. Friethoff als hoogleraar GU Amsterdam 1942, 513
        - Waarschuwing tegen A. Nowacki te Zürich 1942, 514
        - Mw. Reinderdorf naar Nederlands-Indië 1941-1942, 515
        - Inlichtingen familie van Spijk 1942, 516
        - Aanbeveling Zweedse gezantschapsraad 1942, 517
        - Onbetrouwbare personen in Zwitserland 1941, 518
        - Overlijdensacte A. van den Boogert 1941-1942, 519
        - Lt-Gen. van Voorst tot Voorst en Gen. Winkelman 1941, 520
        - Opsporing in S.U. van G. Fles en W. de Wit 1936-1939, 521
        - Onbetrouwbare Nederlanders 1944-1945, 522
          Openbaarheid beperkt tot 01-01-2021
        - H. Wendland en C. Nab 1945, 523
        - C. Magnus inzake ouderlijke macht 1935-1945, 524
        - Verzoek uitzending W.C.H. Hertogh 1945, 525
    - 26A-D Handelsstatistieken / handelspolitiek, 1.2.33
      - Stukken betreffende de economische situatie in het handelsverkeer tussen Nederland en Zwitserland., 1935-1940; 526; 1 omslag
      - Stukken betreffende de vergelijking van de handelspolitiek van Zwitserland met die van Nederland., 1921-1929; 527; 1 omslag
      - Stukken betreffende de handelsbetrekkingen met Zwitserland., 1933-1939; 528; 1 omslag
    - 26F Clearing, 1.2.34
      - Stukken betreffende het clearingsverkeer van Nederland., 1940-1946; 529-535; 7 omslagen
        - Clearing Zwitserland - Duitsland 1940, 529
        - Vordering KLM op Swissair 1940-1942, 530
        - Geldzending Incassobank NV aan Credit Lyonnais 1940-1941, 531
        - Bescherming Nederlandse eigendommen 1940, 532
        - Nederlandse studenten in Zwitserland 1943, 533
        - Clearinggelden uit Nederland 1943-1946, 534
        - Clearingverkeer Nederland - Zwitserland 1940-1944, 535
    - 27B.C Handelsvoorlichting, 1.2.35
      - Stukken betreffende handelsvoorlichting aan het ministerie van Buitenlandse Zaken., 1932-1941; 536-540; 5 omslagen
        - Nederlandse handelspolitiek 1932-1939, 536
        - IJzerwinning Zwitserland 1939, 537
        - Havero 1940-1941, 538
        - Invoer Nederlands-Indië 1940-1941, 539
        - Economische rapporten Nederland 1940, 540
      - Stukken betreffende handelsvoorlichting aan particulieren., 1939-1945; 541-546; 6 omslagen
        - Uitvinding voor röntgeninstrumenten, J. Iten 1939-1940, 541
        - Uitvoervergunningen 1940-1945, 542
        - Registratie aandelen Kon. Petroleum Mij. 1940-1941, 543
        - Inlichtingen lading tabak door A. zur Mühlen 1940-1942, 544
        - Betaling van patentrecht 1940-1941, 545
        - Uitvoervergunningen messingtangen 1939-1940, 546
    - 28 Nederlandse Kamers van Koophandel in Zwitserland, 1.2.36
      - Stukken betreffende de Nederlandse Kamers van Koophandel in Zwitserland., 1916-1930; 547-549; 3 pakken
        - 1916-1920, 547
        - 1921-1929, 548
        - 1930-1939, 549
    - 29D Handelsverdragen, 1.2.37
      - Stukken betreffende tussen Nederland en Zwitserland gesloten handelsverdragen., 1930-1935; 550; 1 omslag
    - 33A-D Rijnvaartconventies / Rijnscheepvaart, 1.2.38
      - Stukken betreffende de Rijnvaart tussen Nederland en Zwitserland., 1916-1929; 551-552; 2 pakken
        - 1916-1920, 551
        - 1921-1929, 552
      - Stukken betreffende de herziening van de Rijnvaartakte., 1929-1940; 553; 1 omslag
      - Stukken betreffende de Rijnscheepvaart tussen Bazel en Rotterdam., 1930-1940; 554; 1 omslag
      - Stukken betreffende de invoer van graan voor Zwitserland via de haven van Rotterdam., 1925-1939; 555; 1 omslag
    - 34A Verkeerswezen, 1.2.39
      - Stukken betreffende de reorganisatie en sanering van de Zwitserse Bondsspoorwegen., 1921-1940; 556; 1 pak
    - 35 Diversen, 1.2.40
      - Stukken betreffende een geschil tussen het Nederlands sanatorium te Davos en hotel 'Bellavista" te Davos inzake bouwplannen van het sanatorium., 1939; 557; 1 omslag
      - Stukken betreffende een verzoek van C.O. Neeser tot indiensttreding bij de Nederlandse krijgsmacht., 1942; 558; 1 omslag
      - Stukken betreffende baron J.D. Sweerts de Landas te Venes inzake uitzending naar de Verenigde Staten., 1942; 559; 1 omslag
      - Stukken betreffende de betaling van schulden in guldens aan de Nederlandse regering., 1941; 560; 1 omslag
      - Correspondentie inzake inlichtingen over de firma Novadel Limited en van der Lande., 1941; 561; 1 omslag
      - Stukken betreffende uitzendingen voor de gouvernementsdienst in Nederlands-Indië., 1941-1945; 562-567; 6 omslagen
        - Algemeen 1941-1942, 562
        - F. Moltzer 1941-1942, 563
        - J.P. Felix 1941-1942, 564